【裁判字號】    90,上易,3747
【裁判日期】    901212
【裁判案由】    竊盜等
【裁判全文】
臺灣高等法院刑事判決                            九十年度上易字第三七四七號
    上  訴  人
    即  被  告  甲○○
                丑○○
右上訴人因竊盜等案件，不服臺灣宜蘭地方法院九十年度易字第四六九號，中華民國
九十年九月六日、九月十三日第一審判決（起訴案號：臺灣宜蘭地方法院檢察署九十
年度偵字第二一五九號、第二二七一號、第二二八八號、第二三二二號、第二三二五
號、第二二七一號），提起上訴，本院判決如左：
    主  文
原判決關於甲○○竊盜及定應執行刑部分暨被告丑○○部分均撤銷。
甲○○連續於夜間侵入住宅踰越安全設備竊盜，累犯，處有期徒刑壹年捌月。
丑○○連續故買贓物，累犯，處有期徒刑肆月，如易科罰金，以佰元折算壹日。
    事  實
一、甲○○前於民國（下同）八十三年間因犯竊盜及違反麻醉藥品管理條例等案件，
    經臺灣桃園地方法院判處有期徒刑十月及四月，並定應執行刑有期徒刑一年，緩
    刑四年確定，嗣於八十五年間經撤銷緩刑入監服刑，於八十七年一月十一日縮刑
    期滿執行完畢。丑○○前於八十六年間因違反麻醉藥品管理條例案件，經臺灣宜
    蘭地方法院判處有期徒刑三月確定，於八十六年十一月十四日執行完畢，又於八
    十八年間，因違反毒品危害防制條例案件，經本院判處有期徒刑七月確定，於八
    十九年九月十日執行完畢。
二、二人均不知悔改，甲○○竟基於意圖為自己不法所有之概括犯意，自九十年六月
    八日凌晨一時許之夜間起，至同年七月二十一日凌晨四時許之夜間止，連續多次
    竊取他人財物（各次犯罪之時間、地點，犯罪之方法，被害人姓名及所竊得財物
    ，均詳如附表所示，侵入住宅部分均未據告訴）。嗣於九十年六月二十七日二十
    三時許，為警在宜蘭縣羅東鎮○○路八五號登門遊藝場查獲。
三、丑○○基於故買贓物之概括犯意，明知甲○○所售予之摩托羅拉Ｖ３６８８Ｘ型
    （市價新台幣，下同，六千四百元）、摩托羅拉２０８８型（市價五千餘元）及
    阿爾卡特ＯＴ３０３型（市價三千八百元）等三支行動電話均係甲○○竊得之盜
    贓物，仍連續於九十年五、六月間分別以二千五百元，一千元及五百元等低於市
    價甚鉅顯不合理之價格故予買受。嗣經警於九十年六月二十七日二十一時許，在
    丑○○位於宜蘭縣羅東鎮○○路一三六巷三四號查獲。
四、案經宜蘭縣警察局宜蘭分局、羅東分局移送臺灣宜蘭地方法院檢察署檢察官偵查
    起訴。
    理  由
一、上訴人即被告甲○○部分：
    右揭竊盜事實，迭據被告甲○○於警、偵訊、原審及本院審理中坦承不諱，核與
    被害人子○○、丁○○、午○○、寅○○、辰○○、卯○○、辛○○、未○○、
    癸○○、壬○○、丙○○、庚○○、己○○、巳○○、戊○○等人分別於警訊指
    述情節大致相符（見警卷第二十二頁反面、第二十五頁反面、第二十七頁反面、
    第二十九頁反面、警卷第三十四頁反面、第三十八頁反面、第四十頁反面、第四
    十二頁反面、第四十八頁反面、九十年度偵字第二二八八號偵查卷第八頁反面、
    第十頁反面、九十年度偵字第二三二五號偵查卷第七頁反面、第九頁反面、九十
    年度偵字第二三二二號偵查卷第五頁反面），復有贓物認領保管單、警製被害人
    明細表、車輛竊盜、車牌失竊個別查詢報表及被告現場模擬犯案過程之相片等存
    卷可佐，堪認被告之自白與真實相符，洵可採憑。事證明確，被告甲○○犯行堪
    以認定。
二、上訴人即被告丑○○部分：
    訊據被告丑○○固坦承知悉所購入三支行動電話之市價，而其係以低於市價甚鉅
    之價格向被告甲○○購入之事實，惟矢口否認有何故買贓物之犯行，辯稱：甲○
    ○出售行動電話時並未告知係竊得之贓物，其若知悉不會購買云云。然查，右揭
    事實業據被告甲○○於原審與本院審理中供證，其於出售時已告知丑○○行動電
    話為其竊得之贓物，丑○○知悉為贓物等語明確（見原審卷第五十二頁、本院九
    十年十一月二十八日審判筆錄），參諸被告自承以低價購得市價不菲之行動電話
    ，對貨品之來源已足存疑，再稽之被告甲○○與之夙無怨懟，亦為被告丑○○所
    不爭，衡情自無設詞誣陷抑或杜撰情節入其於罪之理。總此，均徵被告丑○○空
    言置辯顯屬無由。本件事證明確，被告丑○○犯行洵堪認定。
三、按窗戶、門鎖等，依社會通常觀念均具防閑作用，皆為安全設備之一種。而螺絲
    起子係屬金屬製器械，質地堅硬且尖銳，客觀上具有危險性而足以傷人之生命、
    身體，自為兇器之一種。被告甲○○先後於白晝行竊或於夜間侵入住宅、踰越安
    全設備及攜螺絲起子兇器行竊得手之竊盜犯行，分別係犯如附表所列法條之竊盜
    罪名。渠先後多次普通竊盜及加重竊盜犯行，時間緊接，所犯犯罪構成要件相同
    之罪，顯係基於概括犯意反覆為之，應依連續犯之規定論以情節較重之於夜間侵
    入住宅踰越安全設備之竊盜罪，並依法加重其刑。附表所示編號十四及十五之犯
    行雖未據公訴人起訴，惟該部分與起訴所指附表編號一至十三及十六、十七號之
    竊盜犯行，有連續犯之裁判上一罪關係，自為起訴效力所及，基於審判不可分，
    本院自應併予審究。核被告丑○○之犯行，係犯刑法第三百四十九條第二項故買
    贓物罪。其先後三次故買贓物之犯行，時間緊接，觸犯構成要件相同之罪，顯係
    基於概括犯意反覆為之，應依刑法連續犯之規定，以一罪論並加重其刑。末查，
    被告甲○○及丑○○有如事實欄所載犯罪科刑及執行情形，有臺灣高等法院檢察
    署刑案紀錄簡覆表在卷可憑，渠等於刑之執行完畢後五年內各再犯有期徒刑以上
    之本案之罪，為累犯，均應依法遞予加重其刑。
四、原審以被告甲○○所犯竊盜罪，丑○○所犯故買贓物罪，罪證明確，各予以論罪
    科刑，雖非無見，但因下列理由，仍應撤銷改判：
    (一)被告甲○○、丑○○二人均有如前述連續犯及累犯加重其刑之情形，已如前述
    ，其二人有二種以上刑之加重原因者，依刑法第七十條之規定，應予以遞加重之
    ，原審就此未予論述，均有未當。
    (二)原判決以被告甲○○於九十年間著手行竊之案件已逾二十起，足見其有犯罪之
    習慣，併依竊盜犯贓物犯保安處分條例第三條第一項第一款之規定，宣告被告甲
    ○○應於刑之執行前令入勞動場所強制工作三年，以收矯治之效；然觀諸前開卷
    附被告甲○○前科資料，其於八十三年間至九十年所犯本案之前，所犯之竊盜案
    件為三件，量刑亦非鉅，依其犯罪行為、情節觀之，尚難遽以認定被告有犯罪習
    慣或係以竊為常業，應認予以刑之執行當足以根絕其惡習，尚無依竊盜犯贓物
    犯保安處分條例規定諭知強制工作必要。
五、(一)被告甲○○上訴意旨指稱，其所犯竊盜案件大部分係其自動供出犯行，屬自首
    依法應予減輕其刑云云，惟按刑法第六十二條所規定之自首，以對於未發覺之罪
    ，向有偵查權之機關或公務員自承犯罪，進而接受裁判為要件；而具有連續犯或
    牽連犯等裁判上一罪關係之犯罪，苟全部犯罪未被發覺前，行為人僅就其中一部
    分犯罪自首，固仍生全部自首之效力，反之，倘其中一部分犯罪已先被有偵查權
    之機關或公務員發覺，行為人事後方就其餘未被發覺之部分，自動供認其犯行時
    ，因與上開自首之要件不符，自不得適用自首之規定減輕其刑（最高法院九十年
    度台上字第五五九一號判決參照），查被告甲○○就附表編號一之犯行，於自首
    前既已被發覺，為被告所坦承，且經證人即承辦本案之宜蘭縣警察局羅東分局刑
    事局偵查員乙○○證述明確（見本院卷第六十五頁），是以，被告縱主動供認附
    表編號二至十七之犯行，仍不符自首條件，至為灼然。
    (二)被告丑○○則仍執前詞，否認知悉為贓物云云指摘原判決不當，自無理由。
    (三)核被告二人上訴均無理由，惟原判決既有如上可議之處，自應由本院予以撤銷
    改判。爰審酌被告甲○○正值輕壯之年，不思生產，循合法途徑獲致財富，竟於
    短期內連續侵入住宅行竊及竊取汽車或車牌使用，嚴重影響社會治安、民眾居住
    安寧及被害人財產法益，惟念其犯後坦承全部犯行，態度良好及其犯罪之動機、
    目的、手段、造成之社會整體損害等一切情狀；被告丑○○明知盜贓物仍予買受
    使用，侵害被害人財產回復請求權行使之權利，犯後猶空言否認，情節匪淺，及
    其素行、犯罪手法、目的、犯罪後之態度等一切情狀，分別量處如主文所示之刑
    ，被告丑○○部分並諭知易科罰金之折算標準，以示懲儆。至被告甲○○持以作
    案用之螺絲起子一支，雖未扣案，然業據被告供明已遭丟棄而滅失，爰不依刑法
    第三十八條之規定宣告沒收。
六、被告丑○○經合法傳喚無正當理由不到庭，爰不待其陳述，逕行判決。
據上論斷，應依刑事訴訟法第三百六十九條第一項前段、第三百六十四條、第三百七
十一條、第二百九十九條第一項前段，刑法第五十六條、第三百二十一條第一項第一
款、第二款、第三款、刑法第三百四十九條第二項、第四十七條、第四十一條第一項
，罰金罰鍰提高標準條例第一條前段、第二條，判決如主文。
本案經檢察官蔡瑞宗到庭執行職務
中      華      民      國     九十     年    十二    月      十二     日
                              臺灣高等法院刑事第二十庭
                                  審判長法  官  葉  麗  霞
                                        法  官  范  清  銘
                                        法  官  段  景  榕
右正本證明與原本無異。
不得上訴。
        書記官  鐘  麗  芳
中      華      民      國     九十     年    十二    月      十二     日
附錄本案論罪科刑法條全文：
刑法第三百二十一條第一項第一款、第二款、第三款
犯竊盜罪而有左列情形之一者，處六月以上五年以下有期徒刑：
一  於夜間侵入住宅或有人居住之建築物、船艦，或隱匿其內而犯之者。
二  毀越門扇、牆垣或其他安全設備而犯之者。
三  攜帶兇器而犯之者。
刑法第三百四十九條第二項搬運、寄藏、故買贓物或為擔保者，處五年以下有期徒刑
、拘役或科或併科一千元以下罰金。


司法院資訊處製作；財團法人民間司法改革基金會備份。
